# 集团成员增资的验资账户能否则在集团财务公司（经批准设立的非银行金融机构）开立

提问人：cxcpa1954 时间：2013-01-08 20:07:07
请教各位版主老师： 集团成员增资的验资账户能否则在集团财务公司（经批准设立的非银行金融机构）开立。

回答人：chenyiwei
不可以。 《公司注册资本登记管理规定》第十二条：股东或者发起人应当按期足额缴纳公司章程中规定的各自所认缴的出资额或者所认购的股份。以货币出资的，应当将货币出资足额存入公司在银行开设的账户；...... 根据《企业集团财务公司管理办法》第二条：
本办法所称财务公司是指以加强企业集团资金集中管理和提高企业集团资金使用效率为目的，为企业集团成员单位（以下简称成员单位）提供财务管理服务的非银行金融机构。 据此，财务公司不具有接受验资款存入（无论是否开立专户）的金融机构主体资格。